臺灣桃園地方法院刑事裁定
111年度訴字第1158號
公  訴  人  臺灣桃園地方檢察署檢察官 
被      告  許永其



選任辯護人  黃曼瑤律師
上列被告因違反毒品危害防制條例案件，經檢察官提起公訴（11
1年度偵字第31610號）及移送併辦（111年度偵字第38213號），
本院裁定如下：
    主  文
許永其自民國壹佰壹拾壹年拾貳月拾肆日起延長羈押貳月。
    理  由
一、按被告經法官訊問後，而有左列情形之一，非予羈押，顯難
    進行追訴、審判或執行者，得羈押之︰（一）逃亡或有事實
    足認為有逃亡之虞者。（二）有事實足認為有湮滅、偽造、
    變造證據或勾串共犯或證人之虞者。（三）所犯為死刑、無
    期徒刑或最輕本刑為5年以上有期徒刑之罪者，刑事訴訟法
    第101條第1項定有明文。次按羈押被告，偵查中不得逾2月
    ，審判中不得逾3月，但有繼續羈押之必要者，得於期間未
    滿前，經法院依第101條或第101條之1之規定訊問被告後，
    以裁定延長之，刑事訴訟法第108條第1項前段亦定有明文。
二、經查，本件被告許永其因違反毒品危害防制條例案件，前經
    本院訊問後，認被告涉犯毒品危害防制條例第4條第2項販賣
    第二級毒品此最輕本刑為10年以上有期徒刑之罪，犯罪嫌疑
    重大，又被告雖就公訴意旨所指之罪名為認罪之答辯，惟細
    譯被告所辯，與已到案之共犯供述多有相左之處，有相當理
    由認被告有勾串共犯之虞，又其於面對本案重罪訴追，為求
    避責所生之逃亡之心自相對強烈而具逃亡之虞，故認被告具
    刑事訴訟法第101條第1項第2款、第3款羈押之原因（本院民
    國111年9月14日所諭知之羈押原因有誤繕，應予更正如上）
    ，非予羈押顯難進行日後之追訴、審判與刑之執行，而有羈
    押之必要，於111年9月14日裁定執行羈押3月並禁止接見通
    信在案。
三、本院於上開延長羈押期限屆滿前之111年11月29日調查程序
    ，訊問被告，並當庭聽取檢察官、辯護人之意見後，認被告
    涉犯販賣第二級毒品罪，犯罪嫌疑仍屬重大，且其所涉犯毒
    品危害防制條例第4條第2項販賣第二級毒品罪，為最輕本刑
    為10年以上有期徒刑之罪，罪責甚重，基於趨吉避凶、脫免
    罪責、不甘受罰之基本人性，可認被告若獲釋在外，畏重罪
    訴追而逃亡之可能甚高，有相當理由認為有逃亡之虞，且被
    告之供述與已到案共犯劉翰蒼之供述多有不一，有相當理由
    認被告有勾串共犯之虞，為確保未來訴訟程序之順利進行，
    倘命被告具保、責付或限制住居等侵害較小之手段，尚不足
    以確保審判程序之順利進行，是認被告有刑事訴訟法第101
    條第1項第2款、第3款之羈押原因，兼衡司法追訴之國家與
    社會公益及被告之人身自由之私益後，認對被告維持羈押處
    分尚屬適當、必要，且合乎比例原則。辯護人雖為被告辯稱
    ：本案被告自始均為認罪答辯，惟因偵查單位尚未因被告之
    供述而查獲本案正犯或共犯而尚未審結，若繼續羈押被告恐
    影響被告權利，請求讓被告交保回家過年等語，惟本案除偵
    查單位是否有因被告之供述而查獲本案正犯或共犯一節尚待
    釐清外，被告之供述與已到案共犯劉翰蒼之供述亦有歧異之
    處，尚待調查釐清，是辯護人上開所辯，尚無可採。且本案
    並未存在刑事訴訟法第114條不得羈押之事由，是以被告之
    羈押原因及必要性俱仍存在，仍有繼續羈押之必要，爰裁定
    其自111年12月14日起延長羈押2月，並禁止接見通信。然待
    本案辯論終結後，本院將綜合卷證資料再度評估被告羈押之
    原因及必要性，以決定是否予被告具保停止羈押或限制住居
    等相關處分，併此敘明。
四、據上論斷，應依刑事訴訟法第108條第1項、第5項之規定，
    裁定如主文。　　
中　　華　　民　　國　　111 　年　　12　　月　　7 　　日
　　　　　　　　　刑事第十庭　　審判長法　官　 洪瑋嬬
　　　　　　　　　　　　　　　　　　　法　官　 徐漢堂
　　　　　　　　　　　　　　　　　　　法　官　 陳愷璘　
以上正本證明與原本無異。
如不服本裁定，應於裁定送達後5 日內向本院提出抗告狀。
　　　　　　　　　　　　　　　        書記官　 劉世揚
中　　華　　民　　國　　111 　年　　12　　月　　7 　　日